最高法院刑事裁定　　　　　　　　　 110年度台抗字第1868號
再　抗告　人　杜漢明




上列再抗告人因違反毒品危害防制條例等罪定應執行刑案件，不
服臺灣高等法院中華民國110年9 月27日駁回其抗告之裁定（110
年度抗字第1475號，聲請案號：臺灣新竹地方檢察署110 年度執
聲字第722號），提起再抗告，本院裁定如下：
    主  文
再抗告駁回。
    理  由
一、裁判確定前犯數罪者，併合處罰之。又數罪併罰，有二裁判
    以上者，依刑法第51條之規定，定其應執行之刑。且數罪併
    罰，宣告多數有期徒刑者，於各刑中之最長期以上，各刑合
    併之刑期以下，定其刑期，但不得逾30年，同法第50條第 1
    項前段、第51條第5 款、第53條規定甚明。又按執行刑之量
    定，係事實審法院自由裁量之職權，倘其所酌定之執行刑，
    並未違背刑法第51條各款或刑事訴訟法第370 條第2、3項所
    定之方法或範圍（即法律之外部性界限），亦無明顯違背公
    平、比例原則或整體法律秩序之理念者（即法律之內部性界
    限），即不得任意指為違法或不當。
二、原裁定略以：再抗告人杜漢明所犯如其附表（下稱附表）所
    示之各罪，前經法院判處如附表所示之刑，並定如附表所示
    之應執行刑（按附表編號1至3前定應執行刑有期徒刑1年6月
    ；編號7至21前定應執行刑有期徒刑7年），均分別確定在案
    ，且各罪均為最先一罪裁判確定前所犯。又附表編號1至3、
    5、7至21所示之罪所處之有期徒刑為不得易科罰金，附表編
    號4、6、22所示之罪所處之有期徒刑為得易科罰金。茲檢察
    官依再抗告人之請求，就如附表所示之各罪向法院聲請定其
    應執行刑，經第一審法院審核認其聲請為正當，並審酌各罪
    之罪責、行為方式、危害情況、侵害法益、犯罪次數，及整
    體犯罪非難評價等總體情狀，暨其中數罪曾受定應執行刑之
    恤刑利益等情，綜合判斷，於各刑之中最長期以上，原定各
    應執行刑合併之刑期，及上述附表編號1至3、7 至21曾定應
    執行之有期徒刑加計附表編號4至6、22所示有期徒刑之刑期
    以下之法定範圍內，定應執行有期徒刑9年2月，經核並未逾
    越法律之外部性界限，亦無明顯濫用裁量權而有違反法律內
    部性界限之情形，於法尚無違誤。至於抗告意旨另引用他案
    所定應執行刑之刑度，而謂原裁定所定應執行刑較重乙節，
    亦因個案情節及裁量基準不同，所為酌定自屬輕重有別，並
    無相互拘束之效力，尚難單純比附援引他案之刑度或相互比
    較，即逕認原裁定不當。又再抗告人另稱雙親年邁，父母罹
    患身心疾病，需人照料，請求酌減刑期，使其早日出監返家
    照料雙親等語，核與定應執行刑適法性或妥當性之判斷尚無
    直接關聯，難以憑採。本件抗告為無理由，應予駁回等旨。
    經核尚無違誤。
三、再抗告意旨並未具體指摘原裁定究有何不當或違法，仍執陳
    詞，徒就數罪併罰定應執行刑之制度，抒發個人見解，並請
    求從輕更定其應執行之刑，係屬對原審裁量職權之適法行使
    ，依憑己意，任意指摘。故其再抗告為無理由，應予駁回。
據上論結，應依刑事訴訟法第412條，裁定如主文。
中    華    民    國   110    年    11    月    4     日
                  刑事第七庭審判長法  官  李  錦  樑  
                                  法  官  蔡  彩  貞  
                                  法  官  林  孟  宜  
                                  法  官  吳  淑  惠  
                                  法  官  邱  忠  義  
本件正本證明與原本無異
                                  書記官
中    華    民    國   110    年    11    月    8     日